臺灣臺東地方法院刑事判決
110年度原訴字第56號
公  訴  人  臺灣臺東地方檢察署檢察官
被      告  徐弘霖



            莊啟聰




            莊啟明


            李俊宏



上列被告因傷害案件，經檢察官提起公訴（110年度偵字第196號
），本院判決如下：
    主  文
本件公訴均不受理。
    理  由
一、公訴意旨詳如起訴書之記載（如附件）。
二、按告訴乃論之罪，告訴人於第一審辯論終結前，得撤回其告
    訴，又告訴經撤回者，法院應諭知不受理之判決，並得不經
    言詞辯論為之，刑事訴訟法第238條第1項、第303條第3款、
    第307條分別定有明文。
三、本件被告徐弘霖、莊啟聰、莊啟明及李俊宏因傷害案件，經
    檢察官認係涉犯刑法第277條第1項之傷害罪，然該罪依刑法
    第287條規定，須告訴乃論。茲被告徐弘霖、莊啟聰及莊啟
    明與告訴人郭豐逸、鄭宜庭成立調解，告訴人郭豐逸、鄭宜
    庭並分別具狀撤回告訴等情，有本院民國111年1月17日調解
    筆錄、111年1月17日、111年4月18日刑事聲請撤回告訴狀在
    卷可稽，依照前開法條之規定，爰不經言詞辯論，逕行諭知
    不受理之判決。
四、據上論斷，應依刑事訴訟法第303條第3款、第307條，判決
    如主文。
本案經檢察官謝慧中提起公訴，檢察官馮興儒到庭執行職務。
中　　華　　民　　國　　111 　年　　4 　　月　　25　　日
                  刑事第一庭  審判長法  官  邱奕智
      　　　　　　　                法  官  陳偉達
　　　　　　　                      法  官  施伊玶
以上正本證明與原本無異。
如不服本判決應於收受送達後20日內向本院提出上訴書狀，並應
敘述具體理由；其未敘述上訴理由者，應於上訴期間屆滿後20日
內向本院補提理由書（均須按他造當事人之人數附繕本）。「切
勿逕送上級法院」。告訴人或被害人對於本判決如有不服，請書
具不服之理由狀，請求檢察官上訴者，其上訴期間之計算係以檢
察官收受判決正本之日期為準。　　　　　　　　　　　　　　
　　　　　　　　　　　　　　　　　　書記官  劉嘉綸
中　　華　　民　　國　　111 　年　　4 　　月　　25　　日

附件：
臺灣臺東地方檢察署檢察官起訴書
                                     110年度偵字第196號
　　被　　　告　徐弘霖　男　25歲（民國00年0月00日生）
　　　　　　　　　　　　住花蓮縣○○鄉○○村○○街00巷0
　　　　　　　　　　　　　號
　　　　　　　　　　　　居花蓮縣○○市○○路0段000○00號
　　　　　　　　　　　　國民身分證統一編號：Z000000000號
　　　　　　　　莊啟聰　男　28歲（民國00年0月0日生）
　　　　　　　　　　　　住臺東縣○○鄉○○村0鄰○○○000
　　　　　　　　　　　　　○0號
　　　　　　　　　　　　國民身分證統一編號：Z000000000號
　　　　　　　　莊啓明  男　25歲（民國00年00月00日生）
　　　　　　　　　　　　住臺東縣○○鄉○○村0鄰○○○000○0號
　　　　　　　　　　　　居臺東縣○○市○○路000巷00號
　　　　　　　　　　　　國民身分證統一編號：Z000000000號
　　　　　　　　李俊宏　男　43歲（民國00年0月00日生）
　　　　　　　　　　　　住花蓮縣○○鄉○○村○○街00號4
　　　　　　　　　　　　　樓
　　　　　　　　　　　　居花蓮縣○○鄉○○街00號
　　　　　　　　　　　　國民身分證統一編號：Z000000000號
上列被告等因傷害案件，已經偵查終結，認應該提起公訴，茲將
犯罪事實及證據並所犯法條分敘如下：
　　　　犯罪事實
一、徐弘霖前因公共危險案件，經臺灣花蓮地方法院以108年度
    花原交簡字第363號判決判處有期徒刑2月確定，於民國108
    年12月31日易科罰金執行完畢。詎其仍不知悔改，與莊啟聰
    、莊啟聰之妻孫微真、友人李俊宏、高詩杰等人，於109年1
    0月8日深夜至翌日（9日）凌晨2時許，在臺東縣○○市○○路0
    段0000號「Ma'z bar」卡拉OK酒吧飲酒、唱歌，適郭豐逸與
    其妻鄭喬雲、袁尉惇等友人亦在同一地點飲酒、唱歌，雙方
    並不認識。嗣莊啟聰於酒後在酒吧外道路旁與鄰桌酒客郭豐
    逸發生爭執，莊啟聰遂撥打電話給其弟莊啟明，並返回酒吧
    內找來徐弘霖、李俊宏、高詩杰等人前來助陣。詎莊啟明、
    徐弘霖分持刀械、球棒到場後，2人與莊啟聰均可預見其等
    衝撞勸阻之人，可能導致對方受傷，竟於不違背其本意之情
    形下，基於傷害之犯意聯絡，於109年10月9日凌晨2時14分
    許，在上址酒吧店門口道路旁，上前衝撞勸阻之鄭喬雲、袁
    尉惇等人，欲攻擊郭豐逸，鄭喬雲因此跌倒撞及路旁停放車
    輛，而受有右側前臂挫傷、頭部挫傷等傷害（袁尉惇受傷部
    分未據告訴）。隨後，徐弘霖、莊啟聰、莊啟明、李俊宏基
    於傷害郭豐逸之犯意聯絡，莊啟明、徐弘霖分持刀械、球棒
    毆打郭豐逸，並與莊啟聰、李俊宏徒手共同毆打郭豐逸，致
    郭豐逸受有右側前臂挫傷、左側小腿擦傷及挫傷、腹壁擦傷
    及挫傷、右眼挫傷併結膜出血、頭部及臉部挫傷等傷害。嗣
    經警方接獲報到趕往處理，當場查扣莊啟明、徐弘霖分別所
    有、用以毆打郭豐逸之刀械、斷裂球棒各1把，始悉前情（
    莊啟聰、莊啟明、徐弘霖、李俊宏、高詩杰、郭豐逸、袁尉
    惇所涉妨害秩序罪嫌部分，以及郭豐逸、袁尉惇所涉傷害罪
    嫌部分，均另為不起訴處分）。
二、案經郭豐逸、鄭喬雲訴由臺東縣警察局臺東分局報告偵辦。
　　　　　　證據並所犯法條
一、證據清單及待證事實：
編號 證據名稱 待證事實 1 被告徐弘霖於警詢及偵查中之供述 被告徐弘霖坦承於上開時、地，徒手毆打告訴人郭豐逸，惟辯稱：伊拿的球棒還沒攻擊到告訴人郭豐逸就斷了，也沒有攻擊告訴人鄭喬雲云云之事實。 2 被告莊啟聰於警詢時之供述 被告莊啟聰坦承於上開時、地，以電話召集莊啟明，並返回酒吧內找來徐弘霖、李俊宏、高詩杰前來助陣，而由莊啟明、徐弘霖分持刀械、球棒，並與莊啟明、徐弘霖、李俊宏共同徒手毆打告訴人郭豐逸之事實。 3 被告莊啓明於警詢及偵查中之供述 被告莊啓明坦承持刀械與莊啟聰、徐弘霖、李俊宏共同徒手毆打告訴人郭豐逸，惟辯稱：伊用刀砍也沒有毆打告訴人鄭喬雲。 4 被告李俊宏於警詢時之供述 被告李俊宏堅決否認涉有前開傷害犯行，辯稱：伊只有勸架云云之事實。 5 證人即告訴人郭豐逸於警詢及偵查中之證述 證明全部犯罪事實。 6 證人即告訴人鄭喬雲於警詢之證述 證明全部犯罪事實。 7 證人高詩杰於警詢及偵查中之證述 1.證明被告莊啟聰、徐弘霖、李俊宏與告訴人郭豐逸於上開時地互毆之事實。 2.證明扣案之球棒為被告徐弘霖所有之事實。 8 證人孫微真於警詢之證述 佐證被告莊啟聰、莊啟明、徐弘霖、李俊宏與告訴人郭豐逸發生肢體衝突之事實。 9 證人袁尉惇於警詢之證述 證明告莊啟聰、莊啟明、徐弘霖、李俊宏毆打告訴人郭豐逸之事實。 10 告訴人郭豐逸提出之臺東馬偕紀念醫院乙種診斷證明書乙份 證明告訴人郭豐逸遭毆打而受有右側前臂挫傷、左側小腿擦傷及挫傷、腹壁擦傷及挫傷、右眼挫傷併結膜出血、頭部及臉部挫傷等傷害之事實。 11 告訴人鄭喬雲提出之臺東馬偕紀念醫院乙種診斷證明書乙份 證明告訴人鄭喬雲遭衝撞跌倒撞及路邊車輛而受有右側前臂挫傷、頭部挫傷等傷害之事實。 12 「Ma'z bar」卡拉OK酒吧前現場監視器錄影光碟及本署製作之光碟內容勘查筆錄乙份 證明全部犯罪事實。 13 臺東縣警察局臺東分局搜索扣押筆錄、扣押物品目錄表2份、扣案之刀械、斷裂球棒各1把及其照片5張。 佐證全部犯罪事實。 
二、核被告徐弘霖、莊啟聰、莊啟明、李俊宏所為，均係犯刑法
    第277條第1項傷害罪嫌。被告徐弘霖、莊啟聰、莊啟明、李
    俊宏就傷害告訴人郭豐逸之犯行，與被告徐弘霖、莊啟聰、
    莊啟明就傷害告訴人鄭喬雲之犯行，分別有犯意聯絡及行為
    分擔，均請論以共同正犯。被告徐弘霖、莊啟聰、莊啟明所
    涉傷害告訴人郭豐逸、鄭喬雲之二犯行間，犯意各別，行為
    互殊，請予分論併罰。另被告徐弘霖曾受有期徒刑執行完畢
    ，有刑案查註紀錄表在卷可按，復於5年以內故意再犯本件
    有期徒刑以上之罪，為累犯，請依刑法第47條第1項規定及
    大法官釋字第775號解釋意旨，裁量是否加重最低本刑。另
    扣案之刀械、斷裂球棒各1把，分別係被告莊啟明、徐弘霖
    所有供犯罪所用之物，請依刑法第38條第1項第2款宣告沒收
    。
三、依刑事訴訟法第251條第1項提起公訴。
  　此　致
臺灣臺東地方法院
中　　華　　民　　國　 110　　年　　6 　　月　　26　　日
                               檢  察  官    謝慧中
本件證明與原本無異
中　　華　　民　　國　 110　　年　　7 　　月　　9 　　日
                               書  記  官    廖承志 
附錄本案所犯法條全文
中華民國刑法第277條
傷害人之身體或健康者，處 5 年以下有期徒刑、拘役或 50 萬
元以下罰金。
犯前項之罪，因而致人於死者，處無期徒刑或 7 年以上有期徒
刑；致重傷者，處 3 年以上 10 年以下有期徒刑。